臺灣板橋地方法院民事判決　　　　　　　 94年度訴字第157號
原　　　告　乙○○
被　　　告　甲○○
訴訟代理人　楊逸民律師
上列當事人間請求分配表異議之訴事件，經本院於民國94年6 月
14日言詞辯論終結，判決如下：
    主  文
原告之訴駁回。
訴訟費用由原告負擔。
    事實及理由
一、原告起訴主張：
    (一)原告前於民國91年11月11日向被告借款新台幣（下同）
      2,000,000 元，原告則提供坐落於台北縣三重市○○路63
      巷12號4 樓房屋及及坐落基地，並台北縣三重市○○○路
      190 巷30號2 樓房屋及坐落基地，分別設定2,400,000 元
      之最高限額抵押權予被告，並簽發面額2,000,000 元之本
      票乙紙以為上開借款之擔保。嗣原告於92年1 月間又向被
      告借款500,000 元，除交付訴外人億侖冷氣空調工程有限
      公司所簽發面額500,000 元之支票乙紙用作清償，另交付
      原告配偶王莉莉所簽發同面額之支票1 紙以為保證。
    (二)原告自91年11月11日起至92年4 月11日止，皆有依約支付
      被告利息，惟自92年4 月12日起始未支付利息予被告，故
      被告乃分別向台灣士林地方法院及鈞院聲請裁定本票准予
      強制執行及拍賣抵押物，均經確定在案。嗣被告以上開2
      份執行名義向鈞院聲請強制執行被告所有上開二房地，93
      年6 月28日原告向被告清償300,000 元，兩造達成協議並
      訂立清償協議書，約定原告須於94年3 月底清償
      1,000,000 元，餘款1,200,000 元被告同意續借與原告，
      被告並於當日撤回強制執行之聲請。惟上開台北縣三重市
      ○○路房地遭第一順位抵押權人即台灣土地銀行向鈞院聲
      請強制執行，並經鈞院以93年度執字第27906 號受理後，
      被告則以上開本票准予強制執行之裁定為執行名義聲明參
      與分配，嗣於93年11月13日鈞院民事執行處製作分配表，
      被告得受分配之金額為本金2,400,000 元及利息181,808
      元，合計債權額為2,581,808 元，實際應受分配金額為
      2,400,000元。
    (三)被告參與分配所持之執行名義為本票裁定，被告應給付之
      本金最多僅2,400,000 元，並非為抵押設定金額
      2,400,000 元，況且依兩造所訂立之清償債務協議書所約
      定，被告於94年3 月底清償1,000,000 元之期限並未屆至
      ，餘款1,200,000 元被告亦同意續借與原告，是原告所清
      償之300,000 元充其量應先抵充該2,000,000 元之借款。
      更何況，兩造已協議僅先清償1,000,000 元，故本金應以
      1,000,000 元計算，利息應按被告所持執行名義所載之年
      息百分之6 計算則為18,082元，是原告具狀聲明異議，詎
      被告竟對原告上開異議表示意見，認為原告所清償之
      300,000 元係清償500,000 元之借款，與2,000,000 元之
      借款無關，爰提起本件分配表異議之訴。
    並聲明：鈞院93年度執字第27906 號強制執行事件，執行處
    於93年11月13日所製作之分配表，就第三順位抵押權人即被
    告部分，本金應剔除1,400,000 元，利息應剔除163,726 元
    ，再重新製作分配表實行分配。
二、被告則以
    (一)原告於91年11月11日擬向被告借款2,000,000 元，並約定
      以原告所有不動產即台北縣三重市○○路63巷12號4 樓及
      台北縣三重市○○○路190 巷30號2 樓房地分別設定最高
      限額2,400,000 元抵押權予被告，設定擔保之存續期間分
      別自91年11月7 日至94年11月7 日止、91年11月11日至94
      年11月11日止，違約金依年息20％計算，利息及遲延利息
      依各個契約約定，抵押權擔保範圍包括一切票據債務及借
      款，此有借款契約書、他項權利證明書、土地及建築改良
      物抵押權設定契約書可稽。嗣原告於92年1 月間復向被告
      借款500,000 元。嗣原告未依約清償本息，被告乃分別向
      台灣士林地方法院及鈞院聲請本票裁定及拍賣抵押物裁定
      ，並向鈞院聲請強制執行，訂於93年6 月29日第一次拍賣
      ，原告於拍賣前一日即同年6 月28日與被告達成清償協議
      ，其主要內容如下：1.原告先以現金清償借款300,000 元
      。2.原告承諾於94年3 月底清償1,000,000 元正，並自簽
      訂清償協議書時起算，依月息壹分貳計算利息及遲延利息
      。
      3.餘款1,200,000 元部分，被告同意原告續借即延期清償
      ，並約定利息及遲延利息自簽訂清償協議書時起至94 年3
      月底，依月息壹分貳計算，自94年4 月1 日起至清償日止
      ，按月息貳分肆計算利息及遲延利息。4.被告同意先向執
      行法院聲請暫緩強制執行。原告與被告訂定清償協議書時
      ，表示其已與其他債權人達成和解，惟被告向執行處聲請
      暫緩強制執行時，始發現原告之其他債權人仍未撤回強制
      執行，被告為避免系爭不動產遭拍賣，乃先行撤回強制執
      行，以履行暫緩強制執行之承諾，惟系爭不動產仍繼續執
      行拍賣程序，被告迫不得已向鈞院聲明參與分配。
    (二)原告主張分配表本金應以1,000,000 元計算，顯有錯誤：
      1.本件兩造因訂有清償協議書，原告承諾其中借款
        1,000,000 元部份於94年3 月底清償，被告則同意餘款
        1,200,000 元延遲清償，僅給付利息即可，惟上開借款
        清償期之約定均係以抵押權擔保物之不存在為解除條件
        ，被告始同意展延清償期。今查系爭不動產既遭拍定，
        依強制執行法第98條第3 項規定，存於不動產上之抵押
        權，因拍賣而消滅，解除條件既已成就，原告自無期限
        利益可言。
      2.縱認係爭借款清償期未屆至，惟依強制執行法第34條第
        2 項規定：「依法對於執行標的物有擔保物權或優先受
        償權之債權人，不問其債權已否屆清償期，應提出其權
        利證明文件，聲明參與分配。」否則依同條第4 項規定
        ：「第二項之債權人不聲明參與分配，其債權金額又非
        執行法院所知者，該債權對於執行標的物之優先受償權
        ，因拍賣而消滅，其已列入分配而未受清償部分，亦同
        。」處理。今原告所有系爭不動產既遭拍賣，而被告係
        執行標的物之抵押權人，不問債權已否屆清償期，被告
        依法均應提出權利證明文件，聲明參與分配，是原告以
        「期限未屆至」提起分配表異議之訴，顯無理由。
      3.查兩造於93年6 月28日簽訂之清償協議書，僅給予原告
        延緩清償之期限利益，並不因該清償協議書，而將上開
        2,000,000 元債務分割為其中1,000,000 元仍以上開中
        山路房地為擔保，另1,000,000 元改以上開正義北路房
        地為擔保。準此，原告稱依清償協議書約定，被告續借
        原告之1,200,000 元不得計入系爭分配表云云，顯有誤
        會，實無可採。
    (二)原告主張其清償之300,000 元應先抵充2,000,000 元之債
      務，亦有誤會：
      1.原告提供系爭不動產設定最高限額抵押權2,400,000 元
        以保障被告之借款債權，權利存續期間為91年11月7 日
        至94年11月7 日，而所謂最高限額抵押權者，乃為預定
        抵押物應擔保債權之最高限額所定之抵押權，今原告於
        91年11月11日向被告借款2,000,000 元後，復於92年1
        月間再向被告借款500,000 元，均係於權利存續期間內
        向被告借款，故就設定金額2,400,000 元部分之借款，
        均為抵押權效力所及，合先敘明。
      2.本件原告積欠被告借款2,500,000 元，於協議清償時先
        清償300,000 元，惟當時原告並無指定其抵充之債務，
        而依民法第322 條第2 款規定：「債務均已屆清償期或
        均未屆清償期者，以債務之擔保最少者，儘先抵充；擔
        保相等者，以債務人因清償而獲益最多者，儘先抵充；
        獲益相等者，以先到期之債務，儘先抵充。」今查原告
        積欠被告之借款，係以上開二房地設定抵押予被告以供
        擔保，而其中2,000,000 元之借款期限為91年11月11日
        至92年6 月11日，另500,000 元之清償期則為92年3 月
        31日，揆諸上開說明，自應以先到期之500,000 元債務
        部分抵充，是原告主張其清償之300,000 元應先抵充該
        2,000,000 元之債務，於法不合。
    (三)原告主張分配表中之利息為18,082元，亦不可採：本件被
      告係以本票裁定、拍賣裁定、本票影本、抵押權設定契約
      書、他項權利證明書、借款契約書、清償協議書提供執行
      法院，依強制執行法第34條第2 項聲明參與分配，而
      1.本件抵押權之效力係及於利息、遲延利息及違約金。被
        告固於92年6月28日與原告達成清償協議，惟關於利息
        及遲延利息部分，僅針對自簽訂清償協議書起（即92年
        6 月28日後）有所約定，而有關92年6 月28日前之利息
        、遲延利息、違約金部份，被告並無拋棄之意思表示，
        自應依借款契約之約定計算（超過年息百分之20部分以
        百分之20計算）。
      2.因上開房地僅設定抵押金額為2,400,000 元，不足清償
        全部借款之本息及違約金，為免計算複雜，被告乃以本
        金2,000,000 元計算利息、遲延利息及違約金，豈料原
        告竟借詞300,000 元部分係清償該2,000,000 元借款，
        任意指摘執行處所列分配表錯誤，實不足採。
      3.又查，原告主張分配表中本金為1,000,000 元，利息為
        18,082元，亦與其民事聲明異議狀所自認本金為
        1,700,000 元，利息176,433 元不符。
      4.末查被告對系爭不動產之執行名義有二，一為拍賣抵押
        物裁定，另一為2,000,000 元之本票准予強制執行裁定
        。於拍賣抵押物部分之債權憑據為兩造簽訂之
        2,000,000 元「借款契約書」，惟依該契約書計算之被
        告債權額已超過2,400,000 元，雖該部份無執行名義，
        鈞院執行處並不核發未受分配部份金額之債權憑證，但
        本件被告仍可分配最高限額2,400,000 元（按被告陳報
        之本金為2,000,000 元、利息564,690 元、違約金
        564,690 元，惟合計超過最高限額240 萬元部份無執行
        名義，無法參與分配，故執行處僅列出本金為240 萬元
        ）。另本票裁定為執行名義部份，依年息百分之6 計算
        之利息共計181,808 元，該部份縱未受分配，則鈞院執
        行處仍應核發債權憑證，準此，本件鈞院執行處作成之
        分配表以被告應受分配本金為2,400,000 元，未受分配
        即不足額為181,808 元，並無違誤。
    並聲明：請求駁回原告之訴。
三、兩造不爭執之事實
    (一)原告於91年11月11日向被告借款2,000,000 元，並以原告
      所有門牌號碼台北縣三重市○○路63巷12號4 樓及台北縣
      三重市○○○路190 巷30號2 樓之房地分別設定最高限額
      2,400,000 元抵押權予被告，約定存續期間分別自91年11
      月7 日至94年11月7 日止及自91年11月11日至94年11月11
      日止，違約金依年息20％計算，利息及遲延利息依各個契
      約約定，抵押權擔保範圍包括一切票據債務及借款。原告
      並簽發面額2,000,000 元之本票一紙予被告收執。原告嗣
      於92年1 月間，又向被告借款500,000 元，
    (二)嗣原告未依約清償本息，被告乃以上開本票聲請台灣士林
      地方法院於92年4 月23日以92年度票字第1120號民事裁定
      准予強制執行，並向本院聲請拍賣上開抵押物，經本院於
      92年6 月30日以92年度拍字第1702號民事裁定准予拍賣。
      被告即持上開二民事裁定向本院聲請對上開二房地為強制
      執行，原告於93年6 月28日與被告達成清償協議，約定：
      1.原告先以現金清償借款300,000 元。2.原告承諾於94年
      3 月底清償1,000,000 元，並自簽訂清償協議書時起算，
      依月息壹分貳計算利息及遲延利息。3.餘款1,200,000 元
      部分，被告同意原告續借，並約定利息及遲延利息自簽訂
      清償協議書時起至94年3 月底，依月息一分二計算，自94
      年4 月1 日起至清償日止，按月息貳分肆計算利息及遲延
      利息。4.被告同意先向執行法院聲請暫緩強制執行。原告
      於93年6 月28日即依上開清償協議書向被告清償借款
      300,000 元，被告亦於當日向本院民事執行處為撤回上開
      強制執行事件之聲請。
    (三)原告之債權人臺灣土地銀行於被告撤回強制執行之聲請後
      ，具狀向本院民事執行處聲請續行拍賣上開中山路房地，
      經於93年10月5 日拍定，被告則持上開二民事裁定聲明參
      與分配，經本院民事執行處製作分配表，被告得參與分配
      之金額為本金2,400,000 元及利息181,808 元，合計
      2,581,808 元，應受分配金額為2,400,000元。
四、原告主張兩造於93年6 月28日訂立清償協議書，約定原告先
    以現金清償借款300,000 元，並於94年3 月底再清償
    1,000,000 元，餘款1,200,000 元部分，被告同意原告續借
    ，就該同意續借之1,200,000 元，未屆清償期，不得參與分
    配等語，惟為被告所否認，抗辯：被告之同意餘款
    1,200,000 元延期清償，係以抵押權擔保物之不存在為解除
    條件，今該不動產既遭拍定，存於不動產上之抵押權，因拍
    賣而消滅，解除條件既已成就，原告自無期限利益可言等詞
    ，是本件首應審究者，為：系爭分配表列載被告之本金債權
    為2,400,000 元，是否適當？經查，
    (一)原告於91年11月11日向被告借款2,000,000 元，嗣於92年
      1 月間，又向被告借款500,000 元，合計積欠被告借款
      2,500,000 元，並原告於93年6 月28日有向被告清償借款
      300, 000元之事實，為兩造所不爭執，有如前述，原告雖
      主張其於提出該300,000 元為清償時，有指定抵充上開本
      金2,000,000 元之借款債務云云，但為被告所否認，本院
      依原告之聲請訊問證人陳志勇律師，其就原告所清償之
      300,000 元有無指定抵充何筆借款債務乙節，則到場證述
      「（問：協議書上是否有約定簽訂協議書時所給付的
      300,000 元是抵充2,000,000 元或500,000 元之債務？）
      他們並沒有具體的講要抵哪一筆。我的理解是抵
      2,500,000 元中的300,000 元。」等語（本院94年5 月31
      日言詞辯論筆錄），足見原告於部分清償時，並未指定抵
      充何筆債務甚明。此外，原告就其有指定抵充債務之主張
      ，並未再舉證以為證明，自難信為真實。
    (二)按對於一人負擔數宗債務而其給付之種類相同者，如清償
      人所提出之給付，不足清償全部債額時，由清償人於清償
      時，指定其應抵充之債務。清償人不為前條之指定者，依
      左列之規定，定其應抵充之債務：一債務已屆清償期者，
      儘先抵充。二債務均已屆清償期或均未屆清償期者，以債
      務之擔保最少者，儘先抵充；擔保相等者，以債務人因清
      償而獲益最多者，儘先抵充；獲益相等者，以先到期之債
      務，儘先抵充。三獲益及清償期均相等者，各按比例，抵
      充其一部。民法第321條、第322 條定有明文。查：
      1.兩造於93年6 月28日雖有訂立協議書，但依其內容係就
        原2 筆借款債權為結算，確認債權本金金額，並就清償
        之方法、利率並利息之計算等，詳加約定，僅係就債權
        之條件內容加以確認約定，僅生被告債權之行使於該清
        償協議書有約定之事項應受其拘束外，並未變更該借貸
        債務之同一性，先予敘明。
      2.查原告於91年11月11日向被告貸借之2,000,000 元，約
        定借貸期限為自91年11月11日起至92年6 月11日止，此
        有借款契約書之影本1 份附於本院卷第9 頁可憑。另原
        告於92年1 月間向被告貸借之500,000 元，則約定以92
        年3 月31日為清償日乙節，為原告所不爭執（本院94年
        5 月10日言詞辯論筆錄），並有支票之影本1 紙附於本
        院卷第11頁可據。原告於93年6 月28日清償300,000 元
        時，既未指定其應抵充之債務，而上開2 筆債務又均已
        屆清償期，自應視其擔保及獲益之情形以為抵充。
      3.又按最高限額抵押，係在一定金額限度內，擔保現在已
        發生及將來可能發生之債權，倘同一債務人提供二筆抵
        押物先後與債權人訂立最高限額抵押契約，除當事人有
        特約，對已發生及將來可能發生之債權，限定為其中某
        一筆抵押不動產所擔保者外，如該二件最高限額抵押契
        約均約定所擔保債權包括現在、過去及將來發生之債權
        ，則抵押權人自得就已發生之債權同時或先後對該二筆
        抵押物實行抵押權，不因已對其中一筆抵押物拍賣不獲
        全部清償，而影響另筆抵押物之優先受償權利，亦即該
        二筆抵押物對最高限額抵押權人而言，具有共同擔保之
        性質。查原告原提供上開坐落中山路房地向被告抵押借
        款2,000,000 元，嗣擬追加借款，乃再提供上開正義北
        路房地設定最高限額2,400,000 元以向被告借貸等情，
        業據證人陳志勇律師到場證述「剛開始原告要借
        2,000,000 元，先以1 個房地來做抵押，在談的時候原
        告認為2,000,000 元不夠要再追加借款，但是被告認為
        擔保品不夠，所以要求追加擔保品。我一般作業都是等
        抵押辦好後拿到錢才會簽契約書，本件簽借貸契約書的
        時候，第2 筆擔保品尚未辦好抵押，所以先撥
        2,000,000 元。我印象中該2 筆房地都是擔保全部的債
        權，當時已經撥了2,000,000 元，後面借多少錢我就不
        清楚。」等語在卷（本院94年5 月31日言詞辯論筆錄）
        可憑，則上開2 筆借款債務，均為上開二房地抵押權擔
        保範圍，應堪認定。原告雖主張上開二房地均係供系爭
        2,000,000 元借款之擔保，500,000 萬元借款部分則不
        在擔保範圍等語，惟上開中山路房地供被告設定抵押權
        之存續期間係自91年11月7 日起至94年11月7 日止，該
        正義北路房地供被告所設定抵押權之存續期間則係自91
        年11月11日起至94年11月11日止，此有土地及建物登記
        簿謄本1 份附於本院卷第84-87 頁，他項權利證明書及
        抵押權設定契約書之影本各2 紙在卷可憑，二者存續期
        間並不相同，已不可能均係為擔保該2,000,000 借款債
        務所設定，而原告就兩造間有上開二抵押房地均僅擔保
        該2,000,000 元債務之特約，並未舉證以為證明，亦難
        採信。則被告抗辯系爭2,000,000 元及500,000 元借款
        債務均為上開抵押房地擔保範圍，即堪採取。是上開二
        筆借款之擔保及債務人因清償所獲利益，顯均相等。
      4.又查，該2,000,000 元借款之清償期為92年6 月11日，
        有借款契約書附於本院卷第9 頁可憑，該500,000 元借
        款之清償期則為92年3 月31日，此為原告所不爭，並有
        支票之影本1 紙附於本預卷第11頁可稽，揆諸上開說明
        ，自應以先到期之債務500,000 元部分抵充，是原告主
        張其清償之300,000 元應先抵充2,00 0,000元之債務，
        亦不足採。又該300,000 元被告同意逕抵充本金乙節，
        為被告所不爭執（本院卷第92頁94年6 月14日言詞辯論
        筆錄），則原告於93年6 月28日與被告訂立清償協議書
        前，尚積欠原告之借款本金為220 萬元，應可認定。
    (三)原告雖又主張兩造於93年6 月28日訂立清償協議書時，被
      告已同意拋棄其前所積欠之違約金及利息請求權云云，惟
      依證人陳志勇律師於本院結證：「當時他們兩個人來找我
      處理他們的糾紛，他們處理的重點各有不同，原告的部分
      是他的不動產即將被拍賣希望能達到停拍的目的，被告則
      希望能夠儘速拿到錢，寫協議書之前原告有向我表明希望
      之前所積欠的遲延利息能夠免除，當時他還沒有意識到有
      違約金的問題，所以沒有提到違約金的事，但是被告則希
      望利息違約金照付。因為兩個都是我的當事人，我就要他
      們自行協商，並且告訴他們有達成協議的我才寫在清償協
      議書上，原本他們就利息是否免除僵持不下，違約金部分
      談都沒談，後來我要他們再做協商他們就跟我說協商好了
      ，我幫他們寫協議書，當時我把他們有達成協議的部分就
      寫成清償協議書的內容，當時被告甲○○是認為前所積欠
      的利息及違約金都應該照付，而原告乙○○則以為利息應
      該已免除，我是只有就他們有達成協議的部分來製作協議
      書，協議書上沒有記載的事項就沒有達成協議。」等語（
      見本院94年8 月18日訊問筆錄），足見兩造就前所積欠之
      利息是否免除，尚有爭執（違約金部分則未列入協商），
      且由該協議書並無被告拋棄利息、違約金債權之記載，則
      兩造於訂立清償協議書時，猶未達成合意，應可認定。此
      外，原告就被告有免除其前所積欠之利息、違約金債務之
      主張，並未舉證以為證明，此部分主張亦不足採信。
    (四)查被告於92年10月14日持本院92年度拍字第1606號、第
      1702號拍賣抵押物裁定聲請對上開中山路及正義北路之房
      地強制執行，嗣於93年6 月28日因與原告和解而撤回強制
      執行之聲請，惟因原告之其他債權人美商花旗銀行股份有
      限公司及台灣土地銀行股份有限公司聲請繼續執行，上開
      中山路房地經於93年10月5 日拍定，被告則持上開本院92
      年度拍字第1702號及台灣士林地方法院92年度票字第1120
      號本票准予強制執行民事裁定聲明參與分配，經本院民事
      執行處製作分配表，列載被告得參與分配之金額為本金
      2,400,000 元及利息181,808 元，合計2,581,808 元，應
      受分配2,400,000 元等情，業經本院依職權調閱本院93年
      度執字第27906 號清償債務執行卷宗查證無訛，且為兩造
      所不爭執。原告雖主張系爭清償協議書第三條約定餘款
      1,200,000 元，被告同意續借與原告，則被告應不得實行
      債權等語，查依系爭清償協議書約定：「一、原告先以現
      金清償借款300,000 元。二；原告承諾於94年3 月底清償
      1,000,000 元，並自簽訂清償協議書時起算，依月息壹分
      貳計算利息及遲延利息。三；餘款1,200, 000元部分，被
      告同意原告續借，並約定利息及遲延利息自簽訂清償協議
      書時起至94年3 月底，依月息一分二計算，自94年4 月1
      日起至清償日止，按月息貳分肆計算利息及遲延利息。」
      等語，就該1,200,000 元之借款，兩造未約定清償期限，
      依民法第478 條之規定，被告固應定1 個月以上之相當期
      限，催告返還。惟按有執行名義之債權人聲明參與分配時
      ，應提出該執行名義之證明文件。依法對於執行標的物有
      擔保物權或優先受償權之債權人，不問其債權已否屆清償
      期，應提出其權利證明文件，聲明參與分配。強制執行法
      第34條第1 、2 項定有明文。蓋強制執行法為貫徹賸餘主
      義及塗銷主義之精神，以優先受償權人就執行金額既獲優
      先受償，則執行之結果，對其亦屬有益無害，自不許任意
      以不聲明參與分配，抵制普通債權人之強制執行，以兼顧
      普通債權人之權益，乃使附有期限或未借清償期之抵押債
      權，應列入分配。是原告以上開1,200,000 元債權，未屆
      清償期，應不得列入分配云云，容有誤會，不足採取。
    (五)末查，原告就上開二筆借款，自92年4 月12日起即未依約
      給付利息乙節，為原告所自承，則被告主張原告迄尚積欠
      本金2,200,000 元及自92年4 月12日起之利息及違約金，
      應堪採取。
五、按清償人所提出之給付，應先抵充費用，次充利息，次充原
    本；其依前二條之規定抵充債務者亦同。民法第323 條定有
    明文。查原告迄尚積欠被告本金2,200,000元，及自92年4
    月12日起之利息及違約金，有如前述，被告於93年11月5 日
    向本院民事執行陳報僅以該2,000,000 元之借款債權聲明參
    與分配，此有陳報狀1 份附於上開強制執行卷宗可憑。而該
    2,000,000 元借款部分，自92年4 月12日起至93年6 月27日
    訂立清償協議書之前1 日止，原約定利率為月息二分四，因
    超過法定利率，乃以年息百分之20計算，自92年4 月12日起
    至93年4 月12日起至93年6 月27日簽訂系爭清償協議書之日
    止之利息計485,479 元（2,000,000 X20% X 443/365=
    485,379 ，元以下四捨五入，下同）；自93年6 月28日至93
    年10月15日（依本院民事執行處93年10月15日板院通93執木
    字第27906 號函載計息至該日）止，約定之利率為月息一分
    二，其利息計86,795元（2,000,000 X14.4% X 110/365=
    86,795），合計572,274 元（485,479 + 86,795 =572,274
    ）。該部分本金與利息合計2,572,274 元，即已超過最高限
    額抵押債權2,400,000 元之擔保範圍，則系爭分配表以被告
    對原告有2,000,000 元本金債權，及自92年4 月12日至93年
    10月15日止之利息債權，應受分配2,400,000 元，即無違誤
    ，原告訴請更正該分配表，即無理由，應予駁回。至該分配
    表上就被告之利息債權部分，雖以年息百分之六計算利息，
    致列載利息債權僅有181,808 元，而與實際利息債權金額不
    符，但此係本院民事執行處之誤算，衡諸分配表異議之訴之
    訴訟標的，係原告對系爭分配表之異議權，本件原告對該部
    分之分配並未為異議，該部分對於分配之結果亦無影響，自
    應由本院執行處逕行更正，附此敘明。
六、本案事證已臻明確，兩造其餘主張陳述及所提之證據，經審
    究後認無礙勝負之判斷，爰不一一論列，併此敘明。
七、結論：本件原告之訴為無理由，依民事訴訟法第78條，判決
    如主文。
中　　華　　民　　國　　94　　年　　9 　　月　　13　　日
                  民事第三庭    法　官　陳麗玲
以上正本係照原本作成
如對本判決上訴，須於判決送達後20日內向本院提出上訴狀
中　　華　　民　　國　　94　　年　　9 　　月　　13　　日
                            書記官　顧嘉文
